臺灣高等法院臺中分院刑事裁定　
110年度聲字第2044號
聲  請  人  臺灣高等檢察署臺中檢察分署檢察官     
受  刑  人  張裕佳



上列聲請人因受刑人數罪併罰有二裁判以上，聲請定其應執行之
刑（聲請案號：110年度執聲字第940號），本院裁定如下：
    主  文
張裕佳犯毒品危害防制條例等罪，所處各如附表所載之刑，應執
行有期徒刑拾捌年陸月。
    理  由
一、按裁判確定前犯數罪者，併合處罰之；數罪併罰，有二裁判
    以上者，依刑法第51條之規定，定其應執行之刑；宣告多數
    有期徒刑者，於各刑中之最長期以上，各刑合併之刑期以下
    ，定其刑期，但不得逾30年，刑法第50條第1項前段、第
　　53條及第51條第5款分別定有明文。
二、查受刑人張裕佳因犯毒品危害防制條例等罪，經臺灣彰化地
    方法院、本院先後判處如附表所示之刑，均經確定在案。茲
    檢察官聲請定其應執行之刑，本院審核認聲請為正當，應定
    其應執行之刑，爰審酌受刑人所犯如附表所示各罪之犯罪態
    樣、時間間隔、侵害法益、各罪依其犯罪情節所量定之刑等
    情，依刑事訴訟法第477條第1項，刑法第53條、第51條第
　　5款，裁定如主文。
中    華    民    國    110   年    8     月    20    日
            刑事第五庭　  審判長法　官　鄭　永　玉
                                法　官　許　文　碩
                                法　官　周　莉　菁
以上正本證明與原本無異。
如不服本裁定，應於收受送達後五日內向本院提出抗告書狀(須
附繕本)。
                                書記官  王　朔　姿
中　　華　　民　　國　　110 　年　　8 　　月　　20　　日

【附表】：受刑人張裕佳定應執行刑案件一覽表
編號  1 2 3 罪           名  毒品危害防制條例 毒品危害防制條例 毒品危害防制條例 宣     告    刑  有期徒刑8月 有期徒刑7年10月（5次） 有期徒刑7年8月 犯罪日期  108年10月10日 108年3月5日、 108年3月15日、 108年3月31日、 108年4月14日、 108年8月8日 108年3月4日 偵查（自訴）機關年度案號  彰化地檢108年度毒偵字第1819號 彰化地檢108年度偵字第12190號 彰化地檢108年度偵字第12190號 最後事實審 法院 彰化地院 中高分院 中高分院  案號 109年度訴字第83號 109年度上訴字第1768號 109年度上訴字第1768號  判決日期 109年3月6日 109年10月8日 109年10月8日 確定判決 法院 彰化地院 最高法院 最高法院  案號 109年度訴字第83號 109年度台上字第5918號 109年度台上字第5918號  判決確定日期 109年4月7日 110年1月7日 110年1月7日 是否為得易科罰金、易服社會勞動之案件  否，不得易科罰金、不得易服社會勞動 否，不得易科罰金、不得易服社會勞動 否，不得易科罰金、不得易服社會勞動 備註  彰化地檢109年度執字第1949號（已執畢） 彰化地檢110年度執字第774號 彰化地檢110年度執字第774號    編號2至3部分原判決定應執行有期徒刑8年6月  
編號  4 5 6 罪名  毒品危害防制條例 毒品危害防制條例 毒品危害防制條例 宣告刑  有期徒刑7年10月 有期徒刑7年9月（2次） 有期徒刑7年8月（18次） 犯罪日期  108年9月17日 108年9月1日、 108年9月2日 108年8月26日、 108年9月3日、 108年9月6日（2次）、 108年9月8日、 108年9月9日、 108年9月10日、 108年9月11日、 108年9月12日、 108年9月16日（2次）、 108年9月19日、 108年9月20日、 108年9月23日、 108年9月25日、 108年9月30日（2次）、 108年10月13日 偵查（自訴）機關年度案號  彰化地檢108年度偵字第10926、11689、12492號 彰化地檢108年度偵字第10926、11689、12492號 彰化地檢108年度偵字第10926、11689、12492號 最後事實審 法院 中高分院 中高分院 中高分院  案號 109年度上訴字第1928號 109年度上訴字第1928號 109年度上訴字第1928號  判決日期 109年10月14日 109年10月14日 109年10月14日 確定判決 法院 最高法院 最高法院 最高法院  案號 110年度台上字第1366號 110年度台上字第1366號 110年度台上字第1366號  判決確定日期 110年1月28日 110年1月28日 110年1月28日 是否為得易科罰金、易服社會勞動之案件  否，不得易科罰金、不得易服社會勞動 否，不得易科罰金、不得易服社會勞動 否，不得易科罰金、不得易服社會勞動 備註  彰化地檢110年度執字第1056號 彰化地檢110年度執字第1056號 彰化地檢110年度執字第1056號   編號4至8原判決定應執行有期徒刑11年   
編號  7 8 9 罪名  毒品危害防制條例 毒品危害防制條例 毒品危害防制條例 宣告刑  有期徒刑7年7月（24次） 有期徒刑6年4月 有期徒刑8年 （4次） 犯罪日期  108年8月23日、 108年8月24日（3次）、 108年8月27日（2次）、 108年8月28日（3次）、 108年8月29日（2次）、 108年8月30日（2次）、 108年8月31日、 108年9月4日、 108年9月5日、 108年9月6日、 108年9月8日、 108年9月16日（2次）、 108年9月24日、 108年9月27日（2次）、 108年10月1日 108年10月15日  108年8月20日、 108年8月21日、 108年9月18日、 108年9月28日  偵查（自訴）機關年度案號  彰化地檢108年度偵字第10926、11689、12492號 彰化地檢108年度偵字第10926、11689、12492號 彰化地檢109年度偵字第4692號 最後事實審 法院 中高分院 中高分院 中高分院  案號 109年度上訴字第1928號 109年度上訴字第1928號 110年度上更一字第28號  判決日期 109年10月14日 109年10月14日 110年5月6日 確定判決 法院 最高法院 最高法院 中高分院  案號 110年度台上字第1366號 110年度台上字第1366號 110年度上更一字第28號  判決確定日期 110年1月28日 110年1月28日 110年6月8日 是否為得易科罰金、易服社會勞動之案件  否，不得易科罰金、不得易服社會勞動 否，不得易科罰金、不得易服社會勞動 否，不得易科罰金、不得易服社會勞動 備註  彰化地檢110年度執字第1056號 彰化地檢110年度執字第1056號 彰化地檢110年度執字第3137號   編號4至8原判決定應執行有期徒刑11年  編號9至10原判決定應執行有期徒刑8年6月 
編號  10   罪名  毒品危害防制條例   宣告刑  有期徒刑10月（2次）   犯罪日期  108年9月24日、 108年9月27日   偵查（自訴）機關年度案號  彰化地檢109年度偵字第4692號   最後事實審 法院 中高分院    案號 110年度上更一字第28號    判決日期 110年5月6日   確定判決 法院 中高分院    案號 110年度上更一字第28號    判決確定日期 110年6月8日   是否為得易科罰金、易服社會勞動之案件  否，不得易科罰金、不得易服社會勞動   備註  彰化地檢110年度執字第3137號     編號9至10原判決定應執行有期徒刑8年6月